# 是否确认为收入？

提问人：ceilinyu 时间：2012-05-24 19:47:27
回复 tynxg 的帖子
客户为什么要通过报业集团支付给捐助对象？报业集团为什么愿做活雷锋代理客户办理捐助事项？捐助对象与报业集团是否有关系？弄清楚后就好处理啦

回答人：chenyiwei
还有：捐助对象如何确定，是否系由客户指定或者具有最终决定权？报社与捐助对象签订的捐助协议如何约定？如果募集不到预定金额的资金，报社是否需要自己出资捐助？等等。